臺灣高等法院臺南分院刑事判決　　　　　 96年度上訴字第3號
上　訴　人
即　被　告　乙○○
選任辯護人　蔡碧仲　律師
　　　　　　陳偉展　律師
　　　　　　陳怡禎　律師
上列上訴人因偽造文書案件，不服臺灣台南地方法院95年度易字
第 981號中華民國95年11月17日第一審判決（起訴案號：臺灣台
南地方法院檢察署95年度偵字第6426、8701號，移送併辦案號：
95年度偵字第12540號），提起上訴，本院判決如下：
    主  文
上訴駁回。
乙○○緩刑年。
    事  實
一、乙○○為取得金融機構之現金卡及信用卡以供己使用，竟基
    於意圖為自己不法之所有之同一犯意，自民國（下同）92年
    至94年間，未經其表姊甲○○之同意，利用先前取得之甲○
    ○之身分證影本資料，先後連續在如附表所示之金融機構之
    現金卡或信用卡之申請表上偽造「甲○○」之署名，以向各
    該金融機構申領現金卡或信用卡使用，並於領得現金卡或信
    用卡後於信用卡上偽造「甲○○」之署押，足以生損害於真
    正名義人甲○○及如附表所示之金融機構核發、管理現金卡
    或信用卡之正確性。又乙○○領得國泰世華商業銀行股份有
    限公司（下簡稱國泰世華銀行）核發之現金卡後，即基於概
    括犯意，利用銀行提款機設備，分別於92年8月8日提款新台
    幣（下同）3萬元；同年月12日提款3萬元；同年月15日提款
    1萬9千元；93年4月22日跨行提款5千元（6元為手續費），
    因乙○○無力支付上開款項，乃於95年4月7日向臺灣臺南地
    方法院檢察署自首，及國泰世華銀行具狀告訴，而查悉上情
    。
二、案經臺灣臺南地方法院檢察署檢察官偵查起訴及移送併案審
    理。
    理  由
一、認定犯罪事實所憑之證據及理由：
（一）被告對於前揭事實坦承不諱（見原審卷52至60頁、本院卷
      96年6月27日審判筆錄）。
（二）證人甲○○之證述（見偵查卷 451至54頁、原審卷36頁）
      。
（三）證人陳明賢之證述（見偵查卷51至53、55頁）。
（四）有國泰世華銀行消費明細資料1份、被告寫給國泰世華銀
      行之同意書1件附卷可稽（見偵查卷57頁）。
（五）有民事訴訟通知單、繳款通知單、月結單、帳單附卷可稽
      （見偵查卷6至15頁）。
（六）信用卡及現金卡申請書等文件附卷可稽（見偵查卷19至46
      頁）
（七）有現金卡2張、信用卡4張扣案可憑。
二、論罪科刑之理由
（一）核被告所為，係犯刑法第216條、第210條之行使偽造私文
      書罪及同法第339條之2 第1項之不正利用自動付款設備罪
      。其偽造署押為偽造文書之部分行為，又偽造文書之低度
      行為，業為行使偽造私文書之高度行為所吸收，均不另論
      罪。
（二）
    1.被告行為後，刑法第56條連續犯之規定，業於94年2月2日
      修正公布刪除，並於95年7月1日施行，則被告之犯行，因
      行為後新法業已刪除連續犯之規定，此刪除雖非犯罪構成
      要件之變更，但顯已影響行為人刑罰之法律效果，自屬法
      律有變更，依新法第2條第1項規定，比較新、舊法結果，
      仍應適用較有利於被告之行為時法律即舊法論以連續犯（
      最高法院95年第8次刑事庭會議決議參照），是被告先後
      多次行使偽造私文書及不正利用自動付款設備犯行，均時
      間緊接，方法相同，觸犯構成犯罪要件相同之罪名，顯均
      係基於概括犯意反覆為之，為連續犯，各應依修正前刑法
      第56條連續犯之規定論以一罪，並依法加重其刑。
    2.再被告行為後，94年2月2日修正公布之刑法，自95年7月1
      日施行，修正後之刑法刪除第55條關於牽連犯之規定，本
      件被告所犯上開二罪間，有方法目的之牽連關係，依修正
      前即行為時刑法之規定，應從一重之行使偽造私文書罪處
      斷，依修正後之刑法既已刪除牽連犯之規定，則所犯上述
      二罪應依數罪併罰之規定分論併罰，比較新舊法之規定，
      修正後之規定並非較有利於被告，依刑法第2條第1項之規
      定，仍應適用行為時之法律，即適用修正前刑法第55條牽
      連犯之規定，從一重之行使偽造私文書罪處斷。
    3.再按本件被告犯罪時之刑法第62條前段規定：「對於未發
      覺之罪自首而受裁判者，減輕其刑。」而95年7月1日修正
      公布施行之刑法第62條前段則規定：「對於未發覺之罪自
      首而受裁判者，得減輕其刑。」修正前刑法第62條前段自
      首減刑規定為「必減」，修正後則為「得減」，自以95年
      7月1日修正公布施行前之規定，較有利於被告，依刑法第
      2條第1項前段，應適用修正前刑法第62條前段規定，減輕
      其刑。
（三）原審依上開事證，適用前述法律，並審酌被告被告不思自
      我節制使用金錢應量入為出，且不願自負使用金融卡或現
      金卡之債務，而竟偽造他人名義申請金融卡或現金卡使用
      多年，致破壞他人信用，又迄今未清償銀行卡債，惟犯後
      坦承犯行態度尚稱良好等一切情狀， 量處被告有期徒刑1
      年。附表編號一至六所示文件上偽造之「甲○○」署押各
      1枚，均予宣告沒收；又扣案台新銀行現金卡1張、世華銀
      行現金卡 1張及台新銀行、富邦銀行、花旗銀行、友邦銀
      行信用卡各 1張，均係被告因犯罪所得之物，併予宣告沒
      收。至於附表編號一至六所示偽造私文書既均經向金融機
      構行使，已非屬於被告所有，不另諭知沒收；另台新銀行
      、富邦銀行、花旗銀行、友邦銀行信用卡上偽造之「甲○
      ○」署押各1枚，因信用卡本身已經宣告沒收，故不就其
      上偽造署押再為沒收諭知，併予說明。經核認事用法均無
      不合，量刑亦屬妥當，上訴人上訴指摘原判決不當，為無
      理由，應予駁回。
三、被告前未曾受有期徒刑以上刑之宣告，有台灣高等法院被告
    全國前案紀錄表一份在卷可按，其因一時失慮，致罹刑典，
    犯後坦承，已與被害人甲○○達成和解，並已履行付清，此
    業據被害人甲○○於本院審理時陳述明確（見本院卷96年6
    月27日審理筆錄），經此刑之宣告後，應知所警惕而無再犯
    之虞，本院因認就所宣告之刑，以暫不執行其刑為當，爰予
    以宣告緩刑3年，以啟自新。
四、適用法律
（一）實體法方面：刑法第74條第1項第1款。
（二）程序法方面：刑事訴訟法第368條。
本案經檢察官吳忠賢到庭執行職務。
中　　華　　民　　國　　96　　年　　7 　　月　　11　　日
                  刑事第三庭    審判長法　官  陳義仲
                                      法　官  宋明蒼
                                      法　官  蔡勝雄
以上正本證明與原本無異。
如不服本判決，應於收受本判決後十日內向本院提出上訴書狀。
其未敘述上訴理由者並得於提起上訴後十日內向本院補提理由書
狀（均須按他造當事人之人數附繕本）「切勿逕送上級法院」。
　　　　　　　　　　　　　　　　　　　書記官  魏芝雯
中　　華　　民　　國　　96　　年　　7 　　月　　12　　日
附錄本判決論罪科刑法條：
中華民國刑法第216條
（行使偽造變造或登載不實之文書罪）
行使第 210 條至第 215 條之文書者，依偽造、變造文書或登載
不實事項或使登載不實事項之規定處斷。
中華民國刑法第210條
（偽造變造私文書罪）
偽造、變造私文書，足以生損害於公眾或他人者，處 5 年以下有
期徒刑。
中華民國刑法第339條之2第1項
（違法由自動付款設備取得他人之物之處罰）
意圖為自己或第三人不法之所有，以不正方法由自動付款設備取
得他人之物者，處3年以下有期徒刑、拘役或1萬元以下罰金。
附表：
┌──┬────────┬────┬─────────┐
│編號│金融機構　　　　│時間　　│文件　　　　　　　│
├──┼────────┼────┼─────────┤
│一　│「台新銀行」　　│92.02.18│YouBe予備金申請書 │
│　　│　　　　　　　　│　　　　│（現金卡）　　　　│
├──┼────────┼────┼─────────┤
│二　│「國泰世華銀行」│92年6月 │現金卡申請書　　　│
│　　│　　　　　　　　│        │　　　　　　　　　│
│　　│　　　　　　　　│  　　　│　　　　　　　　　│
├──┼────────┼────┼─────────┤
│三　│「台新銀行」　　│92.03.24│生活信用卡申請書　│
│　　│　　　　　　　　│　　　　│　　　　　　　　　│
├──┼────────┼────┼─────────┤
│四　│美商花旗銀行股份│92.10.08│信用卡申請書　　　│
│　　│有限公司　　　　│　　　　│　　　　　　　　　│
├──┼────────┼────┼─────────┤
│五　│台北富邦商業銀行│94.12.09│富邦信用卡申請書（│
│　　│股份有限公司　　│　　　　│信用卡）　　　　　│
├──┼────────┼────┼─────────┤
│六　│友邦國際信用卡股│93.04.15│友邦國際信用卡股份│
│　　│份有限公司　　　│　　　　│有限公司信用卡申請│
│　　│　　　　　　　　│　　　　│書（信用卡）　　　│
└──┴────────┴────┴─────────┘
